臺灣士林地方法院刑事判決　　　　　　100年度簡上字第144號
上　訴　人　臺灣士林地方法院檢察署檢察官
被　　　告　李宗豪
上列上訴人因被告違反毒品危害防制條例案件，不服本院中華民
國100 年6 月14日100 年度審簡字第574 號第一審刑事簡易判決
（原起訴案號：100 年度毒偵字第358 號），提起上訴，本院管
轄之第二審合議庭判決如下：
    主  文
上訴駁回。
    事  實
一、李宗豪前因施用毒品案件，經臺灣板橋地方法院92年度毒聲
    字第2293號裁定送觀察、勒戒後，認無繼續施用毒品傾向，
    於民國92年9 月12日釋放出所，並由臺灣板橋地方法院檢察
    署檢察官以92年度毒偵字第1874號為不起訴處分確定；復因
    施用第二級毒品案件，經臺灣板橋地方法院以97年度簡字第
    1283號判決處有期徒刑2 月確定，於97年10月6 日易科罰金
    執行完畢；又因施用第二級毒品案件，經同法院以97年度簡
    字第9893號判決處有期徒刑3 月確定，再因施用第一級、第
    二級毒品案件，經同法院以97年度訴字第4597號判決分處有
    期徒刑7 月、3 月，定應執行有期徒刑8 月確定，復因施用
    第二級毒品案件，經同法院以98年度簡字第752 號判決處有
    期徒刑3 月確定，上揭有期徒刑經同法院裁定合併應執行有
    期徒刑1 年1 月確定；又因施用第二級毒品案件，經同法院
    以98年度簡字第2333號判決處有期徒刑5 月確定，再因施用
    第二級毒品案件，經同法院以98年度簡字第5918號判決處有
    期徒刑5 月確定，上揭有期徒刑經同法院裁定合併應執行有
    期徒刑9 月確定；復因施用第二級毒品案件，經同法院以98
    年度簡字第7501號判決處有期徒刑5 月確定，與上揭有期徒
    刑1 年1 月、9 月接續執行，於99年12月30日假釋出監（迄
    於100 年4 月9 日縮刑期滿）。詎猶不知悛悔，於99年12月
    30日假釋出監後某時，在新北市○○區○○街30號3 樓內，
    以將甲基安非他命放入玻璃球吸食器燒烤吸食其煙霧之方式
    ，施用第二級毒品甲基安非他命1 次。嗣經臺灣士林地方法
    院檢察署觀護人通知於翌（31）日至該署接受採尿後，送驗
    結果呈安非他命及甲基安非他命陽性反應，始悉上情。
二、案經臺灣士林地方法院檢察署檢察官自動偵查起訴後，由本
    院改依簡易判決處刑。
    理  由
一、訊據被告李宗豪於原審準備程序、本院審理時坦承上揭施用
    第二級毒品甲基安非他命之犯行不諱，且其尿液經臺灣士林
    地方法院檢察署觀護人採集送請臺灣尖端先進生技醫藥股份
    有限公司檢驗結果，呈安非他命、甲基安非他命陽性反應，
    有臺灣尖端先進生技醫藥股份有限公司100 年1 月18日濫用
    藥物檢驗報告、臺灣士林地方法院檢察署受保護管束人尿液
    檢體監管紀錄表各1 份在卷可稽，足認被告前開自白與事實
    相符。又被告前曾因施用第二級毒品案件，經臺灣板橋地方
    法院92年度毒聲字第2293號裁定送觀察、勒戒後，認無繼續
    施用毒品傾向，於民國92年9 月12日釋放出所，並由臺灣板
    橋地方法院檢察署檢察官以92年度毒偵字第1874號為不起訴
    處分確定；復因施用第二級毒品案件，經同法院以97年度簡
    字第9893號判決處有期徒刑3 月確定，再因施用第一級、第
    二級毒品案件，經同法院以97年度訴字第4597號判決分處有
    期徒刑7 月、3 月，定應執行有期徒刑8 月確定，復因施用
    第二級毒品案件，經同法院以98年度簡字第752 號判決處有
    期徒刑3 月確定，上揭有期徒刑經同法院裁定合併應執行有
    期徒刑1 年1 月確定；又因施用第二級毒品案件，經同法院
    以98年度簡字第2333號判決處有期徒刑5 月確定，再因施用
    第二級毒品案件，經同法院以98年度簡字第5918號判決處有
    期徒刑5 月確定，上揭有期徒刑經同法院裁定合併應執行有
    期徒刑9 月確定；復因施用第二級毒品案件，經同法院以98
    年度簡字第7501號判決處有期徒刑5 月確定等情，有其臺灣
    高等法院被告前案紀錄表1 份在卷足憑。綜上，被告因施用
    毒品，經法院裁定送觀察、勒戒執行完畢釋放後，5 年內再
    犯施用毒品罪，並經法院判處罪刑確定後，再犯本件施用第
    二級毒品之犯行，已堪認定。
二、核被告所為，係犯毒品危害防制條例第十條第二項之施用第
    二級毒品罪。被告持有第二級毒品甲基安非他命進而施用，
    其施用前持有甲基安非他命之低度行為為施用之高度行為所
    吸收，不另論罪。被告有如事實欄一所示之科刑及執行情形
    ，有臺灣高等法院被告前案紀錄表1 份附卷可佐，其於前案
    有期徒刑執行完畢後，5 年內故意再犯本件有期徒刑以上之
    本罪，為累犯，應依刑法第四十七條第一項之規定加重其刑
    。
三、原審因認被告罪證明確，量處被告有期徒刑6 月，並諭知易
    科罰金之折算標準為以新臺幣（下同）1,000 元折算1 日，
    經核其認事用法均無違誤，量刑亦甚妥適，檢察官上訴意旨
    略以：被告前因施用毒品案件，經法院分別判處如本件事實
    欄一所示之刑，並分別執行完畢，復再犯本件施用毒品案件
    ，足認被告反覆施用毒品，並無悔改之意，原審僅量處有期
    徒刑6 月顯然過輕，實有變相鼓勵施用毒品者再犯之虞，難
    達懲儆之效等語。惟按，法官於有罪判決如何量處罪刑，甚
    或是否宣告緩刑，均為實體法賦予審理法官裁量之刑罰權事
    項，法官行使此項裁量權，自得依據個案情節，參酌刑法第
    五十七條所定各款犯罪情狀之規定，於法定刑度內量處被告
    罪刑；除有逾越該罪法定刑或法定要件，或未能符合法規範
    體系及目的，或未遵守一般經驗及論理法則，或顯然逾越裁
    量，或濫用裁量等違法情事外，尚不得任意指摘其量刑違法
    ，最高法院對此並著有80年台非字第473 號、75年台上字第
    7033號、72年台上字第6696號、72年台上字第3647號等判例
    可資參照。準此，法官量刑，如非有上揭明顯違法之情事，
    自不得擅加指摘其違法或不當。經查，被告前因施用毒品案
    件，分別經法院判處如事實欄一所示之科刑情形，已如前述
    。觀各該判決之量刑，就施用第二級毒品部分，分別量處有
    期徒刑2 月、3 月、3 月、3 月、5 月、5 月、5 月，而衡
    諸施用第二級毒品罪之法定刑為三年以下有期徒刑，是原審
    就本案被告施用第二級毒品甲基安非他命犯行，量處有期徒
    刑6 月，尚稱允當，且已較重於被告前案之科刑情形。而原
    審在量刑時，既已將檢察官列舉被告上揭毒品前科及累犯情
    形，一併考量在內，依上說明，亦難再憑此指摘其量刑過輕
    。
四、綜上，本件上訴為無理由，應予駁回，爰判決如主文。
據上論斷，應依刑事訴訟法第四百五十五條之一第三項、第三百
六十八條，判決如主文。
本案經檢察官李政達到庭執行職務。
中    華    民    國   100    年    10    月    19    日
                  刑事第四庭審判長法  官  黃雅君
                                  法  官  張嘉芬
                                  法  官  陳菊珍
以上正本證明與原本無異。
不得上訴。
                                  書記官  劉易柔
中    華    民    國  100     年    10    月    19    日